【裁判字號】    89,易,1338
【裁判日期】    900119
【裁判案由】    竊盜
【裁判全文】
臺灣臺北地方法院刑事判決                        八十九年度易字第一三三八號
    公  訴  人  臺灣臺北地方法院檢察署檢察官
    被      告  乙○○
右列被告因竊盜案件，經檢察官提起公訴（八十九年度偵字第四七六０號），本院判
決如左：
    主  文
乙○○無罪。
    理  由
一、公訴意旨略以：被告乙○○意圖為自己不法之所有，於民國（下同）八十八年十
    月十五日，在台北縣新店市○○○街公園旁，侵入甲○○所有之Ｔ六—五九六九
    號自小客車內竊取甲○○所有之ＶＣＤ及ＣＤ音響一組、相機一台、行車執照及
    保險卡各一枚，因行竊時觸動警報器鳴響，引起甲○○探視時，乙○○即將上揭
    竊得之物裝入大袋子內，並駕駛其六Ｌ—０一八號計程車逃逸，因認被告涉有刑
    法第三百二十條第一項之竊盜罪嫌等語。
二、按犯罪事實應依證據認定，無證據不得推定其犯罪事實；又不能證明被告犯罪者
    ，應諭知無罪之判決，刑事訴訟法第一百五十四條、第三百零一條第一項分別定
    有明文。又事實之認定，應憑證據，如未能發現相當證據，或證據不足以證明，
    自不能以推測或擬制之方法，為裁判基礎；且認定不利於被告之事實須依積極證
    據，苟積極證據不足為不利於被告事實之認定時，即應為有利於被告之認定；另
    認定犯罪事實所憑之證據，雖不以直接證據為限，間接證據亦包括在內，然而無
    論直接證據或間接證據，其為訴訟上之證明，須於通常一般之人均不致有所懷疑
    ，而得確信其為真實之程度者，始得據為有罪之認定，倘其證明尚未達到此一程
    度，而有合理之懷疑存在而無從使事實審法院得有罪之確信時，即應由法院為諭
    知被告無罪之判決。最高法院四十年台上字第八六號、三十年台上字第八一六號
    、七十六年台上字第四九八六號判例可資參照。
三、本件公訴人認被告乙○○涉犯刑法第三百二十條第一項之竊盜罪嫌，無非係以被
    害人甲○○於警訊及偵查中之指訴綦詳，且被告若確將涉案用之計程車借予案外
    人丙○○使用，何以不知其住址等為其主要論據。訊據被告乙○○堅詞否認有何
    前開竊盜之犯行，辯稱：伊沒有竊取被害人甲○○車內的東西，亦不知何人所竊
    ，但伊曾將車子借予案外人丙○○使用過等語。經查：案外人丙○○確曾向被告
    借用車牌號碼Ｔ六—五九六九號之自小客車，前往台北縣新店市○○○街公園旁
    ，並由其夥同之共犯楊鵬台竊取被害人甲○○車內音響等物後，再由丙○○使用
    上開車輛把贓物載走等情，已據案外人丙○○到庭自白犯罪綦詳，且經本院調取
    丙○○所涉八十八年度易字第三三０三號竊盜案卷中之扣押贓證物，供被害人辨
    識，其中型號八八三０三一號及八六一二０之二Ｂ五七０號ＶＣＤ及ＣＤ音響各
    一台，確係被害人甲○○車內所失竊之物品，復亦經被害人當庭勘驗無訛，有訊
    問筆錄在卷可憑，再參諸被害人甲○○於本院調查中詢問有無正面見到被告竊取
    物品一節亦陳稱，因時間太久不能確定等語（見本院八十九年九月一日訊問筆錄
    ）。且系爭失竊物品確係於案外人丙○○為警查獲其另犯竊盜案件時，在其租屋
    處所起獲，復有其另涉竊盜案件之起獲贓證物品一覽表可證，足見竊取被害人甲○○車內物品之人，非係被告堪可認定。此外，本院復查無其他積極之證據，足
    資證明被告有何竊盜之犯行，本件不能證明被告犯罪，爰依首開規定，依法為無
    罪之諭知。
據上論斷，應依刑事訴訟法第三百零一條第一項判決如主文。
本案經檢察官馮成到庭執行職務
中    華    民    國      九十      年         一         月    十九    日
                                      臺灣臺北地方法院刑事第七庭
                                          法  官  蔡  世  祺
右正本證明與原本無異。
如不服本判決，應於判決送達後十日內，向本院提出上訴狀。
                                          書記官  李  文  椿
中    華    民    國      九十      年         一         月    十九    日


司法院資訊處製作；財團法人民間司法改革基金會備份。
